Minutes et répertoires du notaire Pierre DESPLASSES, 2 avril 1718 - 20 octobre 1738 (étude VIII)
Archives nationales
- Minutes de Pierre DESPLASSES, 2 avril 1718 - 29 septembre 1750; MC/ET/VIII/924 - MC/ET/VIII/1027
  - Minutes. 1719, novembre - 1719, décembre, novembre 1719 - décembre 1719; MC/ET/VIII/930
    - Martin (Pierre) maître serrurier rue de la Planche § Apprentissage, 11 novembre 1719; MC/ET/VIII/930
      contrat d'apprentissage; Martin, Pierre
    - Lemercier Gabriel, maître menuisier, rue de Grenelle § Transport de bail, 19 novembre 1719; MC/ET/VIII/930
      Grenelle (rue de); Lemercier, Gabriel; menuisier
    - Mezieres (marquisat de) § Vente de .. Convention, 30 novembre 1719; MC/ET/VIII/930
      Châteaux, hôtels, églises, 1700-1750, par le personnel du Minutier (fichier papier entièrement dématérialisé; voir contexte dans le Plan d’orientation général - Notaires de Paris, guides thématiques du Minutier).
      acte de vente
    - Société pour dix ans pour l'exploitation d'une concession en Louisiane sous le nom du président Dodieu et engagement, 6 décembre 1719; MC/ET/VIII/930
      Étrangers en France, Français à l'étranger et aux colonies, XVIe-XIXe siècle (env. 1.000 actes), par le personnel du Minutier,1950-2000 (fichier papier entièrement dématérialisé; voir contexte dans le Plan d’orientation général - Notaires de Paris, guides thématiques du Minutier).
      Date de création de la notice: 2002
      acte de société; Amérique du Nord; Louisiane (Etats-Unis); Dodieu
    - Langlois (Marcoul), marchand orfèvre, rue de Gesvres § Obligation, 10 décembre 1719; MC/ET/VIII/930
      obligation; Langlois, Marcoul
  - Minutes. 1720, janvier, janvier 1720; MC/ET/VIII/931
    - Alix (Philippe) maître tourneur rue Princesse § Mariage de la fille de .., 14 janvier 1720; MC/ET/VIII/931
      contrat de mariage; Alix, Philippe
    - Rachat. Jean-Baptiste Metayer. Maître à danser. Rue des Vertus., 19 janvier 1720; MC/ET/VIII/931
      acte de vente; Vertus (rue des); Metayer, Jean-Baptiste; enseignant; danseur
    - Dallé (Nicolas) maître ciseleur fg. Saint-Martin § Rachat, 19 janvier 1720; MC/ET/VIII/931
      Dallé, Nicolas
    - Petithomme (Pierre), maître menuisier, rue des Cordeliers § Mariage de .., 23 janvier 1720; MC/ET/VIII/931
      contrat de mariage; Petithomme, Pierre
    - HUOT (François), maître peintre, rue Guisarde § Inventaire après décès, 27 janvier 1720; MC/ET/VIII/931
      inventaire; Huot, François
    - Huot (Jean François), peintre, rue Guisarde § Mariage de la veuve de .., 29 janvier 1720; MC/ET/VIII/931
      contrat de mariage; Huot, Jean François
    - Huot (Jean François), peintre, rue Guisarde § Inventaire après le décès de .. tableaux-portraits de famille, et sujets de dévotion environ 55 tableaux petits prisés ensemble - 60 l., 29 janvier 1720; MC/ET/VIII/931
      inventaire; Huot, Jean François
  - Minutes. 1720, février, février 1720; MC/ET/VIII/932
    - Leclerc (Pierre) maître fondeur à Paris § Engagement de son fils, 15 février 1720; MC/ET/VIII/932
      Leclerc, Pierre
    - Leclerc (Quentin) fondeur quai Peletier § Engagement pour partir en Louisiane, 15 février 1720; MC/ET/VIII/932
      Leclerc, Quentin
    - Desiré (Jean) menuisier rue Galande § Engagement pour partir en Louisiane, 15 février 1720; MC/ET/VIII/932
      Desiré, Jean
    - Jacob (Gilbert) serrurier rue Fromenteau § Engagement pour partir en Louisiane, 15 février 1720; MC/ET/VIII/932
      Jacob, Gilbert
  - Minutes. 1720, mars, mars 1720; MC/ET/VIII/933
    - Marchaux (Jacques François) Tapissier du Roi et du Parlement rue des Barres § Quittance, 2 mars 1720; MC/ET/VIII/933
      quittance; Marchaux, Jacques François
    - Germon (Jean) maître maçon ordinaire des bâtiments du Roi Ile d'Oléron § Mainlevée, 14 mars 1720; MC/ET/VIII/933
      Germon, Jean
    - Pray (seigneurie de) En Vendomois § Vente de .. au Président Dodun, 22 mars 1720; MC/ET/VIII/933
  - Minutes. 1720, avril, avril 1720; MC/ET/VIII/934
    - Noyal (Jean Laurent) marchand Cartier rue des Gravilliers § Quittance, 25 avril 1720; MC/ET/VIII/934
      quittance; Noyal, Jean Laurent
    - SERRURIER (apprentissage de) § mise en .. par BERTHAUD puisse de la C/ts/ de Combourg, de son beau-fils JOURDAIN (Jean Antoine) âgé de 12 ans et pour 10 ans chez BROCHOIS (Claude) que le nourri, couche, chauffe, 10 octobre 1728; MC/ET/VIII/934
      contrat d'apprentissage
  - Minutes. 1720, mai, mai 1720; MC/ET/VIII/935
    - Dussy (Georges) orfèvre rue Férou § Inventaire, 11 mai 1720; MC/ET/VIII/935
      inventaire; Dussy, Georges
    - De Fouveroix (Guillaume) Cartier et papetier rue Jacob. § Apprentissage, 12 mai 1720; MC/ET/VIII/935
      contrat d'apprentissage; De Fouveroix, Guillaume
    - Guidinot (Etienne) maître horloger rue du Four § Marché, 13 mai 1720; MC/ET/VIII/935
      marché; Guidinot, Etienne
    - Charpentier (François) maître tourneur rue de l'Arbre Sec § Marché, 13 mai 1720; MC/ET/VIII/935
      marché; Charpentier, François
    - Rachat par Nicolas Desplasses, marchand drapier, à François-Edmé Bois, bourgeois de Paris, Marie-Catherine Bois, veuve de Thomas Bernard, médailliste ordinaire du roi, et consorts, de 400 livres de rente constituée par contrat devant Desplasses le 1.1 juillet 1719, moyennant 10.114 livres 8 sols 8 deniers., 29 mai 1720; MC/ET/VIII/935
  - Minutes. 1720, juin - 1720, juillet, juin 1720 - juillet 1720; MC/ET/VIII/936
    - Quittance par la veuve de Nicolas Bourdon aux époux Benoist, du remboursement de la rente ci-dessus (voir à la date du 8 août 1718)., 5 juillet 1720; MC/ET/VIII/936
    - REILLY (Pierre) Maître maçon Rue de Taranne § Bail à loyer, 8 juillet 1720; MC/ET/VIII/936
      bail; Reilly, Pierre
    - DELANOUE (Jean) Potier d'étain Rue Sainte-Marguerite § Mariage de .., 12 juillet 1720; MC/ET/VIII/936
      contrat de mariage; Delanoue, Jean
    - REILHY (Pierre) Maçon Rue de Taranne § Notoriété, 23 juillet 1720; MC/ET/VIII/936
      Reilhy, Pierre
  - Minutes. 1720, août, août 1720; MC/ET/VIII/937
    - Bridel (Joseph Nicolas), maître peintre, à Paris § Témoin à un mariage, 4 août 1720; MC/ET/VIII/937
      contrat de mariage; Bridel, Joseph Nicolas
    - Duval (Pierre), maître peintre, Paris § Témoin à un mariage., 4 août 1720; MC/ET/VIII/937
      contrat de mariage; Duval, Pierre
    - BROCHOIS (Charles) Maître serrurier - Rue Saint-Sauveur. § Compte et quittance -, 7 août 1720; MC/ET/VIII/937
      quittance; Brochois, Charles
    - BROCHOIS (Jacques) Maître serrurier Rue de Grenelle § Compte et quittance -, 7 août 1720; MC/ET/VIII/937
      quittance; Brochois, Jacques
    - BISSÉ (Louis) Maître menuisier Paris § Mariage du frère de .., 11 août 1720; MC/ET/VIII/937
      contrat de mariage; Bissé, Louis
    - BONNEAU (Jean) Maître maçon Entrepreneur de bâtiment Rue des Fossés Saint-Germain-l'Auxerrois § Quittance donnée par .., 30 août 1720; MC/ET/VIII/937
      quittance; Bonneau, Jean
    - Inventaire après décès de Nicolas Lejeune, écuyer, sieur de Franqueville, dressé à son domicile dans la maison de l'Enfant Jésus, rue de Sèvres, à la requête de sa veuve et de ses enfants., 31 août 1720; MC/ET/VIII/937
      Histoire de Jules César, haute lisse, Flandre, antique, 10 pièces, 24 aunes de cours sur 2 2/3 ... 800 l.
      Histoire d'Alexandre, haute lisse, Auvergne, une pièce, 3 aunes de cours sur 2 2/3, avec deux pièces dépareillées ... 100 l.
      Documents du Minutier central concernant l'histoire de l'art (1700-1750), par Mireille Rambaud, tome II [études I à X, soit 2357 actes], Paris, Archives nationales, 1971, p. 1068 (instrument de recherche imprimé dématérialisé, certaines notices sont plus détaillées dans la version intégrale accessible en ligne par la rubrique 'Autres instruments de recherche', voir contexte dans le Plan d’orientation général - Notaires de Paris, guides thématiques du Minutier).
    - Dupuy (Jean), maître peintre, Paris § Témoin à Mariage .., 4 août 1729; MC/ET/VIII/937
      contrat de mariage; Dupuy, Jean
  - Minutes. 1720, septembre, septembre 1720; MC/ET/VIII/938
    - Quittance par lesdits Jean Robe, Mathurin Dusirier, Jean Blancar et par les autres entrepreneurs (Pierre-Joseph Berthelot, me serrurier, rue de Grenelle, Jacques Girard, me peintre, rue de Buci, le paveur, le vitrier et le plombier) aux religieux du couvent de la Charité des Convalescents, de la somme globale de 41.698 livres, sur laquelle il revient audit Jean Robe 25.795 livres., 1er septembre 1720; MC/ET/VIII/938
    - Girard (Jacques), maître peintre, rue de Buci § Quittance d'ouvrages, 1er septembre 1720; MC/ET/VIII/938
      quittance; Girard, Jacques
    - BERTHELOT (Pierre Joseph) Maître serrurier Rue de Grenelle. § Quittance d'ouvrages., 1er septembre 1720; MC/ET/VIII/938
      quittance; Berthelot, Pierre Joseph
    - BLANCAR (Jean) Maître menuisier; Rue du Four. § Quittance d'ouvrage, 1er septembre 1720; MC/ET/VIII/938
      quittance; Blancar, Jean
    - ROBE (Jean) Maître maçon Rue de Seine § Quittance d'ouvrages, 1er septembre 1720; MC/ET/VIII/938
      quittance; Robe, Jean
    - LANDRY (Pierre) Maçon Rue des jardins § Vente de maison par .., 5 septembre 1720; MC/ET/VIII/938
      acte de vente; Landry, Pierre
    - VAL(L)ET (Philippe) Maçon Dugny § Vente de maison par la veuve de .., 5 septembre 1720; MC/ET/VIII/938
      acte de vente; Valet, Philippe
    - VAL(L)ET (Charles) Maçon Rue du Pied de Boeuf § Vente de maison et terre .., 5 septembre 1720; MC/ET/VIII/938
      acte de vente; Valet, Charles
    - JACQUES (Jean) Sculpteur Rue de Bercy § vente de maison par .., 16 septembre 1720; MC/ET/VIII/938
      acte de vente; Jacques, Jean
    - FAUCHOUX (Jean) Maître maçon Château. § Vente de maison par .., 22 septembre 1720; MC/ET/VIII/938
      acte de vente; Fauchoux, Jean
    - PORLIER (Antoine) Maître fondeur cizeleur Rue Saint-Marguerite § Mariage de .., 29 septembre 1720; MC/ET/VIII/938
      contrat de mariage; Porlier, Antoine
    - Lemercier Gabriel, maître menuisier, rue de Grenelle § Mariage de la fille de .., 29 septembre 1720; MC/ET/VIII/938
    - PORLIER (Jean Baptiste) Potier d'étain. Rue Sainte-Marguerite § Mariage du fils de .., 29 septembre 1720; MC/ET/VIII/938
      contrat de mariage; Porlier, Jean Baptiste
  - Minutes. 1720, octobre - 1720, novembre, octobre 1720 - novembre 1720; MC/ET/VIII/939
    - JACQUES (Pierre) Valet de Chambre Tapissier de la Dauphine - Archevêché § Constitution de rente, 6 octobre 1720; MC/ET/VIII/939
      constitution de rente; Jacques, Pierre
    - Guichard (François), maître peintre, rue Cassette § Bail à loyer, 12 octobre 1720; MC/ET/VIII/939
      bail; Guichard, François
    - POTHENOT (Gabriel) Maître graveur Paris. § Témoin au mariage de sa soeur .., 13 octobre 1720; MC/ET/VIII/939
      contrat de mariage; Pothenot, Gabriel
    - POTHENOT (Edmé) Horloger Paris § Témoin au mariage de sa soeur .., 13 octobre 1720; MC/ET/VIII/939
      contrat de mariage; Pothenot, Edmé
    - POTHENOT (Nicolas) Horloger Paris § Témoin au mariage de sa soeur, 13 octobre 1720; MC/ET/VIII/939
      contrat de mariage; Pothenot, Nicolas
    - BISSÉ (Louis) Maître menuisier Rue des Fossés M. le Prince § Rachat, 17 octobre 1720; MC/ET/VIII/939
      Bissé, Louis
    - Bridel (Joseph Nicolas), maître peintre, préau de la Foire Saint-Germain § Rachat .., 17 octobre 1720; MC/ET/VIII/939
      acte de vente; Bridel, Joseph Nicolas
    - LALLIÉ (Pierre Germain) Tapissier ordinaire du Roi - Rue Montmartre § Quittance donnée par .., 19 octobre 1720; MC/ET/VIII/939
      quittance; Lallié, Pierre Germain
    - MARLY L'Ainé (Jean François) Maître potier d'étain Piliers des Halles § Réduction par .., 19 octobre 1720; MC/ET/VIII/939
      Marly l'Ainé, Jean François
    - DUCHEMIN (Jean) Maître menuisier Grande rue faubourg Saint-Antoine § Obligation rapportée .., 7 novembre 1720; MC/ET/VIII/939
      obligation; Duchemin, Jean
    - LEGER (Louis) Maître menuisier cul de sac Saint-Claude § Obligation rapportée .., 7 novembre 1720; MC/ET/VIII/939
      obligation; Leger, Louis
  - Minutes. 1720, décembre, décembre 1720; MC/ET/VIII/940
  - Minutes. 1721, janvier, janvier 1721; MC/ET/VIII/941
    - Bridel (Joseph Nicolas), maître peintre, préau de la Foire Saint-Germain § Décharge de pièces .., 18 janvier 1721; MC/ET/VIII/941
      décharge; Bridel, Joseph Nicolas
    - DUTERTRE (Charles) Enlumineur d'images. Paroisse Saint-Benoît § Mariage de la fille de ..; Imagier, 23 janvier 1721; MC/ET/VIII/941
      contrat de mariage; Dutertre, Charles
    - DUTERTRE (Pierre) Maître imprimeur d'images Paris § Mariage de la nièce de .., 23 janvier 1721; MC/ET/VIII/941
      contrat de mariage; Dutertre, Pierre
    - LAVAL (Etienne) Maître Serrurier Rue de la Corne § Quittance .., 28 janvier 1724; MC/ET/VIII/941
      quittance; Laval, Etienne
  - Minutes. 1721, février, février 1721; MC/ET/VIII/942
    - Dussy (Georges), maître orfèvre, enclos de l'Hôpital des Incurables § Reconnaissance, 4 février 1721; MC/ET/VIII/942
      reconnaissance; Dussy, Georges
    - Marchiennes (abbaye) § Enchères pour le bail de l'abbaye Marchiennes, 15 février 1721; MC/ET/VIII/942
      bail
  - Minutes. 1721, mars, mars 1721; MC/ET/VIII/943
    - Delapierre (Antoine), peintre, rue de Bourbon § Constitution, 17 mars 1721; MC/ET/VIII/943
      constitution de rente; Delapierre, Antoine
  - Minutes. 1721, avril - 1721, mai, avril 1721 - mai 1721; MC/ET/VIII/944
    - Robert (Jean) tapissier rue du Sepulcre § Transport, 4 avril 1721; MC/ET/VIII/944
      Robert, Jean
    - Leblanc (François) tapissier de S.A.R. M/lle/ de Montpensier rue du Sepulcre § Transport rapporté, 4 avril 1721; MC/ET/VIII/944
      Leblanc, François
    - Dubois (Louis) maçon rue des Fossés de Mgr le prince § Marché travaux pour une maison rue du Colombier, enseigne La Grille royale, 17 avril 1721; MC/ET/VIII/944
      marché; Dubois, Louis
    - Jomard (Pierre) maître maçon rue du Cimetière § Marché, 17 avril 1721; MC/ET/VIII/944
      marché; Jomard, Pierre
    - Leclerc (François) dessinateur des jardins rue Hillerin Bertin § Constitution, 29 avril 1721; MC/ET/VIII/944
      Leclerc, François
    - Guillot (Julien) marchand joaillier rue de la Feronnerie § Comparution et quittance, 23 mai 1721; MC/ET/VIII/944
      quittance; Guillot, Julien
    - Lefèvre (Nicolas) marchand fayancier rue Saint-Denis § Comparution et quittance, 23 mai 1721; MC/ET/VIII/944
      quittance; Lefèvre, Nicolas
    - Duclos (Simon) maître serrurier rue Bailly § Comparution et quittance, 23 mai 1721; MC/ET/VIII/944
      quittance; Duclos, Simon
  - Minutes. 1721, juin - 1721, août, juin 1721 - août 1721; MC/ET/VIII/945
    - Guillart (Pierre) maître et marchand ébéniste rue Princesse § Quittance, 29 juin 1721; MC/ET/VIII/945
      quittance; Guillart, Pierre
    - HOCQUEVILLE (Pte de) + 73 ans le 30-11-1720 paroisse Saint-Martin de Cany diocèse de Rouen § Extrait mortuaire de Anne Fr/se/ LEBOULT ép. de Pierre de BECDELIEVRE 1er Pt en la Cour des aides de Normandie, marquis de Hocqueville, 10 juillet 1721; MC/ET/VIII/945
      Hocqueville, Pte de
    - Devis des travaux de maçonnerie, charpenterie, couverture, menuiserie, serrurerie, gros fer, vitrerie et carreau, à faire pour la construction d'une maison sur un terrain situé au Gros-Caillou, suivi du marché aux termes duquel Jérôme Rousseau, maître maçon, demeurant rue du Gros-Chenêt, s'engage envers Nicolas Faille, bourgeois de Paris, et Claude Surville, sa femme, demeurant rue Saint-Dominique, 'dite de la longue allée', à les exécuter et à livrer la maison clés en main pour la Noël, moyennant 6.300 livres, payables par versements de 1.000 livres, au fur et à mesure de l'avancement des travaux, à la réserve de 1.000 livres qui seront payées lors de leur achèvement., 29 août 1721; MC/ET/VIII/945
      Étages: deux. - Deux boutiques. - Matériaux: moellons et pierres.
      Documents du Minutier central concernant l'histoire de l'art (1700-1750), par Mireille Rambaud, tome II [études I à X, soit 2357 actes], Paris, Archives nationales, 1971, p. 626 (instrument de recherche imprimé dématérialisé, certaines notices sont plus détaillées dans la version intégrale accessible en ligne par la rubrique 'Autres instruments de recherche', voir contexte dans le Plan d’orientation général - Notaires de Paris, guides thématiques du Minutier).
    - Reconnaissance par Edme Fourier, juré expert entrepreneur, demeurant rue Culture-Sainte-Catherine, et Nicolas Desplasses, marchand drapier, demeurant rue Saint-Honoré, du devis et marché passé entre eux, sous seing privé, le 18 août 1721, pour la reconstruction d'une maison à l'enseigne du Soleil d'Or, sise rue Saint-Honoré, paroisse Saint-Germain-l'Auxerrois, aux termes duquel Edme Fourier s'engage envers ledit Desplasses à exécuter les travaux de maçonnerie, charpenterie, couverture, menuiserie, serrurerie, sculpture, vitrerie, peinture d'impression, plomberie et pavé de grès portés au devis, conformément aux plans et dessins qui sont joints; le sieur Desplasses s'engage à payer le prix des travaux au fur et à mesure de leur avancement, et le solde après leur réception par l'expert qui sera nommé par le lieutenant civil., 29 août 1721; MC/ET/VIII/945
      Étages: trois et une mansarde. - Une boutique. - Matériaux: pierres et moellons.
      La sculpture sera faite en plâtre pour les cartouches et ornements convenables au dessus et au milieu des six croisées sur la rue, en bois pour les bordures et couronnements des quatre cheminées et de trois trumeaux et aussi de l'arcade en niche du second étage sur la rue. Seules les bordures des glaces seront dorées.
      - Quatre plans. - Élévation et coupe en profil.
      Documents du Minutier central concernant l'histoire de l'art (1700-1750), par Mireille Rambaud, tome II [études I à X, soit 2357 actes], Paris, Archives nationales, 1971, p. 678 (instrument de recherche imprimé dématérialisé, certaines notices sont plus détaillées dans la version intégrale accessible en ligne par la rubrique 'Autres instruments de recherche', voir contexte dans le Plan d’orientation général - Notaires de Paris, guides thématiques du Minutier).
    - Rousseau (Jérôme) maître maçon rue du Gros Chenet § Devis et marché, 29 août 1721; MC/ET/VIII/945
      devis; marché; Rousseau, Jérôme
  - Minutes. 1721, septembre - 1721, décembre, septembre 1721 - décembre 1721; MC/ET/VIII/946
    - Sauvage (Louis) faiseur de ressorts de pendules; rue du Sépulcre § Mariage, 15 septembre 1721; MC/ET/VIII/946
      contrat de mariage; Sauvage, Louis
    - Preaux (Adrien), maître menuisier, rue du Bac § Sous bail, 18 septembre 1721; MC/ET/VIII/946
      bail; Preaux, Adrien
    - Duquesnet (Nicolas) maître horloger quai de Conty § Apprentissage, 3 octobre 1721; MC/ET/VIII/946
      contrat d'apprentissage; Duquesnet, Nicolas
    - Dubois (Louis) maître maçon rue Neuve, Saint-Lambert § Marché (ravalement de trois étages, même rue, enseigne Image de Saint-Charlemagne, 16 octobre 1721; MC/ET/VIII/946
    - Bail pour six ans, par Jacques Dropsy, à Antoine Giraudeau, marchand de vin, d'une maison sise à l'encoignure des rues de l'Université et du Bac, moyennant 500 livres de loyer annuel., 11 novembre 1721; MC/ET/VIII/946
    - Bissé (Louis) maître menuisier rue des Fossés de Mgr le Prince § Obligation, 2 décembre 1721; MC/ET/VIII/946
      obligation; Bissé, Louis
    - Duval (Pierre François), marchand orfèvre, rue Darnétal § Quittance, 22 décembre 1721; MC/ET/VIII/946
      quittance; Duval, Pierre François
  - Minutes. 1722, janvier - 1722, mars, janvier 1722 - mars 1722; MC/ET/VIII/947
    - ALEXANDRE (Christophe Auguste) maître menuisier; Rue du Sépulcre § Conventions, 24 janvier 1722; MC/ET/VIII/947
      Alexandre, Christophe Auguste
    - Bellicard (Charles) maître menuisier rue de l'Université § Conventions, 24 janvier 1722; MC/ET/VIII/947
      Bellicard, Charles
    - Rousselin (Marin) marchand fayancier rue Saint-Martin § Union, 3 février 1722; MC/ET/VIII/947
      Rousselin, Marin
    - Vincent (Pierre), maître menuisier, rue de Périgueux § Conventions, 9 février 1722; MC/ET/VIII/947
      convention; Vincent, Pierre
    - Reconnaissance par Jean de Prévost, écuyer, ancien trésorier général des ambassadeurs extraordinaires, demeurant rue du Chantier, et François Berthault, maître maçon, demeurant rue des Vieux-Augustins, du devis et marché qu'ils ont passé ensemble sous seing privé, le 9 février 1720, pour la maçonnerie d'une maison à construire sur un terrain sis rue Louis-le-Grand 'aboutissant par derrière au mur des dames religieuses des Capucines', d'un côté à M. de La Fontaine et de l'autre à M. Bertin, conformément aux plans, profils et élévations faits par le sieur Hardouin, architecte et contrôleur des bâtiments du roi. Ledit Berthault reconnaît avoir reçu, pour les travaux exécutés de mars à novembre 1720, la somme de 29.729 livres 15 sols., 28 février 1722; MC/ET/VIII/947
      Pièces jointes: 1720, 9 février. Devis des travaux de maçonnerie, suivi du marché aux termes duquel François Berthault s'engage envers le sieur de Prévost à les exécuter moyennant les tarifs à la toise portés au devis (entre 7 et 230 livres); les paiements s'effectueront au fur et à mesure de leur avancement.
      - Quatre plans (caves, rez-de-chaussée, 1er et 2e étage). - Élévation de la porte d'entrée, entre deux corps de logis en aile.
      À la suite du marché: 1721, 15 janvier. Convention entre lesdits Prévost et Berthault établissant de nouveaux prix à la toise (de 7 livres 5 sols à 120 livres) pour les travaux qui restent à faire. Le sieur Berthault s'engage à les achever pour la fin du mois de mai; le sieur de Prévost entend réserver une somme de 5.000 livres qui sera payée trois mois après la réception des travaux.
      - Mémoire des travaux de maçonnerie exécutés de mars à novembre 1720, arrêtés à la somme de 29.729 livres 15 sols.
      Documents du Minutier central concernant l'histoire de l'art (1700-1750), par Mireille Rambaud, tome II [études I à X, soit 2357 actes], Paris, Archives nationales, 1971, p. 637 (instrument de recherche imprimé dématérialisé, certaines notices sont plus détaillées dans la version intégrale accessible en ligne par la rubrique 'Autres instruments de recherche', voir contexte dans le Plan d’orientation général - Notaires de Paris, guides thématiques du Minutier).
    - Devis et marché des travaux de charpenterie (Louis-Félix Girardin, me charpentier, rue de Richelieu)., 11 mars 1722; MC/ET/VIII/947
      Documents du Minutier central concernant l'histoire de l'art (1700-1750), par Mireille Rambaud, tome II [études I à X, soit 2357 actes], Paris, Archives nationales, 1971, p. 638 (instrument de recherche imprimé dématérialisé, certaines notices sont plus détaillées dans la version intégrale accessible en ligne par la rubrique 'Autres instruments de recherche', voir contexte dans le Plan d’orientation général - Notaires de Paris, guides thématiques du Minutier).
  - Minutes. 1722, avril - 1722, juin, avril 1722 - juin 1722; MC/ET/VIII/948
    - Delyon (Claude) maître serrurier rue de Bussy § Apprentissage, 27 avril 1722; MC/ET/VIII/948
      contrat d'apprentissage; Delyon, Claude
    - Dubois (Louis Vial) maître maçon entrepreneur des bâtiments rue des Fossés de Mgr. le Prince § Compte, 13 mai 1722; MC/ET/VIII/948
      Dubois, Louis Vial
    - Vermunt (Gérard) maître ébéniste rue des Saints Pères § Sous bail, 19 mai 1722; MC/ET/VIII/948
      bail; Vermunt, Gérard
    - Pillon (Daniel) maître horloger Enclos de l'abbaye Saint-Germain-des-Prés § Apprentissage, 1er juin 1722; MC/ET/VIII/948
      contrat d'apprentissage; Pillon, Daniel
    - horloger (apprentissage) Henri Caranda faiseur de ressorts pour les horlogers, met son fils François C., âgé de 18 ans, pour 6 ans, chez Daniel Pillon, maître horloger. Nourri, logé; son père le blanchira S.d.d., 1er juin 1722; MC/ET/VIII/948